【裁判字號】    92,易,200
【裁判日期】    920530
【裁判案由】    詐欺等
【裁判全文】
臺灣彰化地方法院刑事判決                          九十二年度易字第二號
    公  訴  人  臺灣彰化地方法院檢察署檢察官
    被      告  丁○○
右列被告因詐欺等案件，經檢察官提起公訴（九十一年度偵緝字第五０三號），本院
判決如左：
        主  文
丁○○意圖為自己不法之所有，以詐術使人將本人之物交付，處有期徒刑陸月，如易
科罰金，以佰元折算壹日。又連續以加害生命、身體之事，恐嚇他人致生危害於安
全，處有期徒刑月，如易科罰金，以佰元折算壹日。應執行有期徒刑捌月，如易
科罰金，以佰元折算壹日。
        事  實
一、丁○○因知悉丙○○之子乙○○（原名許嘉逢）欲從事五金廢鐵買賣，竟基於為
    自己不法所有之意圖，於民國九十一年四月初某日，前往丙○○位於彰化縣福興
    鄉○○村○○路○段七號住處，向丙○○佯稱其可以新臺幣（下同）二十九萬五
    千元之價格，代為購買挖土機一部，只要款項付清，隨時均可將所代為購買之挖
    土機交付等語，使丙○○信以為真而陷於錯誤，先、後於九十一年四月五日、同
    年月九日，在丙○○上開住處，分別交付五萬元、二十四萬五千元（總計二十九
    萬五千元）與丁○○，作為支付代購挖土機之價款。
二、丁○○於九十一年四月九日下午六時許，在甲○○位於雲林縣古坑鄉○○路○段
    十六號住處，因不滿甲○○質疑其為何要在乙○○、甲○○二人所簽立之投資經
    營五金廢鐵買賣之「融資合約切結書」上，書立附註：廠內機械、車輛調度、貨
    源等均歸由丁○○處理等字句，竟基於概括之犯意，先於前開時、地，對甲○○
    出言稱：你全家要小心一點等語，以前開加害生命、身體之事恐嚇甲○○，使甲○○心生畏懼，致生危害於甲○○之安全；又丁○○於九十一年四月十日中午十
    二時許，在乙○○位於彰化縣福興鄉○○村○○路○段七號住處，因甲○○要求
    查看其所稱代丙○○、乙○○購買之挖土機一部，乃與甲○○發生爭執，丁○○
    乃復對甲○○出言稱：「你給我小心一點，我叫土豆仁把你處理掉」（臺語）等
    語，連續以前開加害生命、身體之事恐嚇甲○○，使甲○○心生畏懼，致生危害
    於甲○○之安全，旋即逃逸。
三、嗣丙○○因丁○○未能將所代為購買之挖土機交付，亦無法提出任何其已代為購
    買挖土機之證明文件，乃查覺有異始知受騙，於九十一年四月十日下午五時三十
    分許，因丙○○、甲○○在彰化縣福興鄉○○路○段四七八巷巷口處發現丁○○
    乃報警處理而查獲。
四、案經丙○○、甲○○訴由彰化縣警察局鹿港分局報請臺灣彰化地方法院檢察署檢
    察官偵查起訴。
        理  由
一、訊據被告丁○○矢口否認有何右揭詐欺及恐嚇危害安全之犯行，辯稱：伊確有代
    告訴人丙○○購買挖土機，且告訴人丙○○交給伊之款項已支付與挖土機之賣主
    「昭明」（真實姓名、年籍均不詳）之人，並無詐欺之行為；又伊並無出言恐嚇
    告訴人甲○○之犯行云云。惟查：右揭事實，迭據告訴人丙○○、甲○○及證人
    乙○○迭次於警、偵訊、本院訊問及審理時指陳、證述綦詳；衡以被告於警訊時
    供稱：「（問：你說已將錢交由買賣挖土機之人，購買挖土機了，那你向何人購
    買？位於何處？如何聯絡？）向朋友買的，只知道他叫「坤仔」，住在彰化市靠
    近草屯那邊，我沒帶名片，現無法聯絡，也不知道店名」，於偵訊時則辯稱：出
    賣挖土機者之姓名伊不太記得、住址亦不確定，好像是往草屯的彰興路（見九十
    一年十二月二日偵訊筆錄），於本院訊問時又改稱：「（問：挖土機是向何人買
    的？）我向彰興（店名，負責人的名片我忘記帶了，記不起來）買的，是在這家
    店設址，彰化靠近草屯的地方買的」（見本院九十二年五月五日訊問筆錄），於
    本院審理時復稱：伊代告訴人丙○○購買之挖土機，係向「昭明」之人（不是店
    家）所購買，伊不知「昭明」之真實姓名云云，被告對於出賣挖土機之人先、後
    供述已有未符，且被告自警訊起迄本院審理時（距告訴人丙○○交付款項之時間
    已逾一年之久），均無法提出其確有代告訴人丙○○購買挖土機或已將告訴人丙○○所交付之款項支付與挖土機賣主之相關事證供以查證，堪認被告辯稱伊有代
    告訴人丙○○購買挖土機，並無詐欺取財之犯行云云，顯係事後卸責之詞，無可
    採信。又告訴人甲○○指訴被告上開連續恐嚇危害安全之犯行，亦據證人即在場
    目睹其情之乙○○證述屬實在卷，且被告於偵訊時坦認伊有向告訴人甲○○出言
    稱「你全家要小心一點」一語，堪認告訴人甲○○、證人乙○○前開證述，並非
    虛妄而足以採信。此外，復有「融資合約切結書」一份在卷可稽，本件事證明確
    ，被告前開犯行洵堪認定。
二、核被告所為，係犯刑法第三百三十九條第一項之詐欺取財罪、同法第三百零五條
    之恐嚇危害安全罪。又被告先後二次之恐嚇危害安全犯行，時間緊接，犯罪構成
    要件相同，顯係基於概括之犯意反覆為之，為連續犯，應依連續犯之規定，論以
    一罪，並加重其刑。再被告所犯上開二罪間，犯意各別，罪質互殊，應予分論併
    罰。爰審酌被告之素行、犯罪之動機、目的、詐欺取財及恐嚇危害安全之手段、
    所詐得款項之數額、恐嚇危害他人安全之次數為二次、所生危害及犯罪後之態度
    等一切情狀，就其所犯詐欺取財、連續恐嚇危害安全之二罪，分別量處如主文所
    示之刑及均諭知易科罰金之折算標準，並定其應執行之刑及諭知易科罰金之折算
    標準，以示懲儆。
據上論斷，應依刑事訴訟法第二百九十九條第一項前段，刑法第五十六條、第三百零
五條、第三百三十九條第一項、第四十一條第一項前段、第二項、第五十一條第五款
，罰金罰鍰提高標準條例第一條前段、第二條，判決如主文。
本案經檢察官林裕斌到庭執行職務
中      華      民      國    九十二    年      五      月     三十     日
                                臺灣彰化地方法院刑事第三庭
                                  法      官  李  雅  俐
右正本證明與原本無異。
如不服本判決，應於判決送達後十日內，向本院提出上訴狀（須附繕本）。
告訴人或被害人對於判決如有不服具備理由請求檢察官上訴者，其上訴期間之計算係
以檢察官收受判決正本之日期為準。
                                  法院書記官  陳  秀  娟
中      華      民      國    九十二    年      六      月       六     日
附錄論罪科刑法條：
刑法第三百零五條：
以加害生命、身體、自由、名譽、財產之事，恐嚇他人致生危害於安全者，處二年以
下有期徒刑、拘役或三百元以下罰金。
刑法第三百三十九條第一項：
意圖為自己或第三人不法之所有，以詐術使人將本人或第三人之物交付者，處五年以
下有期徒刑、拘役或科或併科一千元以下罰金。


司法院資訊處製作；財團法人民間司法改革基金會備份。
